【裁判字號】    90,交抗,32
【裁判日期】    900216
【裁判案由】    違反道路交通管理處罰條例
【裁判全文】
臺灣高等法院刑事裁定                             九十年度交抗字第三十二號
    抗  告  人
    即  異議人
    即受處分人  甲○○
右抗告人因違反道路交通管理處罰條例案件，不服臺灣士林地方法院，中華民國九十
年一月二日裁定（八十九年度交聲字第一九二號），提起抗告，本院裁定如左：
        主  文
抗告駁回。
        理  由
一、按道路交通安全規則所稱之汽車，依該規則第二條第一項第一款規定及道路交通
    管理處罰條例第三條第八款，包括機器腳踏車。車輛行駛至無號誌而無交通警察
    指揮之交岔路口，支線道車應暫停讓幹線道車先行；未劃分幹、支線者，轉彎車
    應暫停讓直行車先行；如同為直行車者，左方車應暫停讓右方車先行。又汽車駕
    駛人，爭道行駛而有支線道車不讓幹線道車先行，或兩線均為幹線或支線道車時
    ，左方車不讓右方車先行者，處銀元二百元以上六百元以下罰鍰，並記違規點數
    一點，道路交通安全規則第一百零二條第一項第二款、道路交通管理處罰條例第
    四十五條第九款、第六十三條第一項第一款分別定有明文。
二、本件抗告人即異議人即受處分人甲○○於民國八十八年七月十八日上午十時二十
    五分許，駕駛車號ＡＴＢ－三六○號重型機車，沿台北市○○街六十一巷西往東
    方向行駛至康樂街八十五巷口時，其係左方車，未讓當時沿康樂街八十五巷南向
    北行駛由李舜卿駕駛之車號ＤＧ－七五九五號自用小客車右方車先行，致兩車相
    撞及，經警舉發，台北市交通事件裁決所以北市交裁字第二二－八八０八０二０
    ０三號裁決書，裁處受處分人罰鍰新台幣六百元，並記違規點數一點。
三、受處分人異議意旨略以：當時我行經該路口，確定無右方來車才行進，是李舜卿
    駕駛車輛過快，撞倒我機車，使我受傷，李舜卿之過失傷害罪嫌亦經檢察官提起
    公訴，我無違規行為云云。經查：（一）受處分人於前揭時、地駕騎機車與李舜
    卿駕駛之ＤＧ－七五九五號自用小客車相撞，業據其於警訊時供承在卷，有台北
    市政府警察局內湖分局交通分隊製作之交通事故談話紀錄表影本在卷可稽。（二
    ）本件肇事責任，經送台北市車輛行車事故鑑定委員會鑑定結果，認受處分人有
    左方車未讓右方車先行之違規行為，有台北市車輛行車事故鑑定委員會八十九年
    八月二十一日北鑑審字第八九六０一九一九００號函附之意見書在卷可資佐參。
    （三）依警繪道路交通事故調查報告表之現場圖及現場照片，該路段未區○○○
    ○道，屬無號誌之交岔路口，受處分人行車方向為左方車，而李舜卿行車方向為
    右方車，是受處分人行經該交岔路口未採取暫停、讓行右方車先行之違規事實，
    極為明確。（四）至自小客車駕駛人李舜卿是否具有刑法上之過失傷害行為，與
    本件受處分人是否有違反道路交通安全規則之行為，無必然關係，不能因李舜卿
    有刑法過失行為而得免除受處分人之交通違規責任。原審法院因認原裁決機關裁
    罰，並無不合，裁定予以駁回，認事用法，均無不合。抗告人抗告意旨，仍執前
    詞，指摘原裁定不當，核無理由，應予駁回。
四、據上論斷，應依道路交通管理處罰條例第八十九條、刑事訴訟法第四百十二條，
    裁定如主文。
中      華      民      國      九十      年     二       月    十六    日
                              臺灣高等法院刑事第五庭
                                  審判長法  官  曾  德  水
                                        法  官  楊  貴  雄
                   法  官  趙  功  恆
右正本證明與原本無異。
不得再抗告。
                                        書記官  孫  佩  琳
中      華      民      國      九十      年     二       月    十六    日


司法院資訊處製作；財團法人民間司法改革基金會備份。
